【裁判字號】    99,聲,197
【裁判日期】    990427
【裁判案由】    返還提存物
【裁判全文】
臺灣桃園地方法院民事裁定               99年度聲字第197號
聲  請  人  萬泰商業銀行股份有限公司
法定代理人  乙○○
相  對  人  甲○○
上列當事人間聲請返還提存物事件，本院裁定如下：
    主  文
本院九十五年度存字第七○一一號提存事件聲請人所提存之擔保
金新台幣壹拾陸萬陸仟元，准予返還。
    理  由
一、本件聲請意旨略以：聲請人前遵本院95年度裁全字第11271
    號假扣押裁定，以本院95年度存字第7011號提存事件提存面
    額新台幣（下同）166,000 元為相對人供擔保後，聲請對相
    對人為假扣押，經本院以95年度執全字第5967號事件受理執
    行在案。嗣因聲請人業撤回前開假扣押執行事件，訴訟程序
    已屬終結，復定20日期限催告相對人行使權利經本院送達98
    年度聲字第1564號通知行使權利函在案，而相對人並未為權
    利之行使。為此，聲請人爰依104 條第1 項第3 款之規定，
    聲請本院裁定准許返還提存物，並提出本院95年度裁全字第
    11271 號民事裁定、95年度存字第7011號提存書、98年度聲
    字第1564號通知行使權利函、聲請人股份有限公司變更登記
    表、民事撤回聲請狀（以上皆為影本）及相對人戶籍謄本各
    1 份為證。
二、按訴訟終結後，供擔保人聲請法院通知受擔保利益人於一定
    期間內行使權利並向法院為行使權利之證明而未證明者，法
    院應依供擔保人之聲請，以裁定命返還其提存物，民事訴訟
    法第104 條第1 項第3 款後段定有明文。又上開所謂「訴訟
    終結後」，宜從廣義解釋，包括撤銷假扣押、假處分裁定及
    其執行程序終結在內，最高法院90年度台抗字第653 號裁定
    可資參照。
三、經查，聲請人主張之前揭事實，經本院依職權調閱95年度裁
    全字第11271 號、95年度存字第7011號、95年度執全字第59
    67號、98年度聲字第1564號等本院卷宗核閱屬實。又相對人
    迄今並未行使權利之事實，有本院民事記錄科查詢簡答表2
    紙、99年3 月16日臺灣臺北地方法院北院隆文查字第099000
    2248號函1 紙在卷可憑，且本院另函請相對人就本件提存物
    返還之聲請表示意見，相對人亦未回復。從而，本件聲請人
    返還提存物之聲請，核與民事訴訟法第104 條第1項 第3 款
    規定相符，洵屬有據，應予准許。
四、依民事訴訟法第106 條準用第104 條第1 項第3 款，裁定如
    主文。
中    華    民    國    99    年    4     月    27    日
                  民事第一庭    法  官  郭俊德
以上正本係照原本作成。
如對本裁定抗告須於裁定送達後10日內向本院提出抗告狀，並應
繳納抗告裁判費新台幣1,000 元。
中    華    民    國    99    年    4     月    27    日
                                書記官  黃澧

司法院資訊處製作；財團法人民間司法改革基金會備份。
